【裁判字號】    92,交聲,422
【裁判日期】    920613
【裁判案由】    聲明異議
【裁判全文】
臺灣臺中地方法院交通事件裁定            九十二年度交聲字第四二二、四二三號
     原處分機關 交通部公路總局豐原監理站
     異議人
     即受處分人 甲○○○○業有限公司  設台中市南屯區○○○街三號六樓之十一
     代表人     蔡建順
右列受處分人因違反道路交通管理處罰條例案件，對於交通部公路總局台中區監理所
九十二年三月二十七日所為之二件裁決（中監違字第裁六○─ＡＢＵ一八四七五六號
、ＡＢＵ一八四七五三號裁決書），聲明異議，本院裁定如左：
    主  文
異議駁回。
    理  由
一、原處分機關略以：異議人即受處分人甲○○○○業有限公司(1)、於九十二年一月
    十八日十七時許，在台北市○○路○段二○七巷口處，其所有之車號ＤＹ─二○
    四五號自小貨車，因使用註銷號牌行駛（九十年六月十八日逾檢註銷）(2)、於九
    十二年一月十七日十七時許，在臺北市○○○路五十五號，其所有之車號ＥＡ─
    四二四六號自小貨車，因使用註銷號牌行駛（九十年九月二十八日逾檢註銷）等
    違規事實，經台北市政府警察局士林分局員警逕行舉發，受處分人未於限期內到
    案申訴，經向原舉發機關查證違規屬實，該所遂於九十二年三月二十七日以中監
    違字第裁六○─ＡＢＵ一八四七五六號與ＡＢＵ一八四七五三號裁決書裁處違反
    道路安全管理處罰條第十二條第一項第四款規定，各處罰鍰新台幣一萬八百元整
    ，並牌照扣繳，逾期則依違反道路交通管理事件統一裁罰標準表及裁決書處罰主
    文裁處，於法並無不合等語。
二、本件受處分人甲○○○○業有限公司則以：該二車輛係於九十二年一月十七日分
    別放置於上開地點，該地並無黃、紅線，並未違規，因機件故障待修，無法行駛
    ，何來行駛之說，以使用註銷牌照行駛裁罰，嚴重違背事實，爰聲明異議云云。
三、按汽車有使用註銷之牌照行駛者，處汽車所有人新台幣三千六百元以上一萬零八
    百元以下罰鍰，並禁止其行駛；前項第四款之牌照扣繳之，車輛當場移置保管，
    並通知汽車所有人限期領回之。汽車有註銷牌照之情事者，應申請異動登記；汽
    車有各項異動不依規定申報登記者，處汽車所有人新台幣九百元以上一千八百元
    以下罰鍰。未經許可在道路設置廣告牌者，除責令行為人即時停止並消除障礙外
    ，處行為人或其雇主新台幣一千二百元以上二千四百元以下罰鍰；廣告牌經勸導
    行為人不即時清除或行為人不在場，視同廢棄物，依廢棄物法令清除之。汽車停
    車時，路邊劃有停放車輛線之處所不得停車營業。汽車牌照包括號牌、行車執照
    ，為行車之許可憑證。汽車牌照受註銷處分者，由公路監理機關逕予登記註銷，
    除以汽車牌照註銷處分書通知汽車所有人外，並將資料提供警察機關及稅捐機關
    。道路交通管理處罰條例第十二條第一項第四款、第二項、第三項、第十六條第
    一項第一款、第八十二條第一項第八款、第二項與道路交通安全規則第八條、第
    十五條第一項第七款、第三十三條第二項、第一百十二條第一項第七款及違反道
    路交通管理事件統一裁罰標準表皆有明文。經查：本件受處分人甲○○○○業有
    限公司於九十二年一月十七日、十八日分別於上開時、地因使用註銷號牌行駛等
    違規事實，經台北市政府警察局士林分局員警依法逕行舉發等情，有舉發之違反
    道路交通管理事件通知單一紙、台北市政府警察局士林分局逕行舉發採證之照片
    四張在卷可稽，是受處分人之違規事實，已堪認定。雖受處分人辯稱：因機件故
    障待修，無法行駛，何來行駛之說，以使用註銷牌照行駛裁罰，嚴重違背事實云
    云。惟查受處分人其所有之車號ＤＹ─二○四五號自小貨車，於九十年六月十八
    日逾檢註銷；車號ＥＡ─四二四六號自小貨車，九十年九月二十八日逾檢註銷之
    事實，此有台中區監理所提供之最新車籍查詢資料在卷可佐。受處分人使用註銷
    號牌之車輛行駛至上開停放處所，設置為廣告牌而作營業用途，已悖離汽車以行
    駛及汽車牌照為行車許可之目的，更違反道路交通管理之宗旨，其上開二部註銷
    號牌之車輛確有違規情事，至為明確。雖受處分人以該二車係用拖吊車放在停車
    格內，未有行駛行為置辯，惟並未提出任何對其有利之證據，以供查證審酌。況
    依交通部七十九年九月三日交路字第○二六○五七號函釋，所謂汽車行駛之立法
    意旨，係區分其適用是否在道路範圍內，汽車如在道路範圍內，當必經行駛行為
    始能上道路，故在道路範圍內之汽車有該條款之違規行為者，均得依法舉發之。
    是依前揭函釋之意旨，該二車必經行駛之行為始能上道路，則舉發機關以受處分
    人在道路範圍內之該二車輛有該條款（道路交通管理處罰條例第十二條）之違規
    行為，而依法舉發即為有據。此外，本院經查亦無任何證據足資證明執勤員警有
    捏造事實違法取締之情事，則執勤警員本其加強道路交通管理、維護交通秩序、
    確保安全職責所為之舉發，自應受到合法、正確而真正之推定。受處分人空言指
    摘原舉發不當尚屬無據。從而，原處分機關據以援引上開規定，各裁處受處分人
    罰鍰新台幣一萬零八百元整，並牌照扣繳，逾期則依裁決書處罰主文規定處罰，
    並無不當，本件異議為無理由，應予駁回。
四、據上論斷，應依道路交通管理處罰條例第八十七條、道路交通案件處理辦法第十
    九條，裁定如主文。
中      華      民      國    九十二    年      六      月     十三     日
                                        臺灣臺中地方法院交通法庭
                法  官    許  金  樹
右正本證明與原本無異。
如不服本裁定應於送達後五日內向本院提出抗告狀。
                                            書記官
中      華      民      國    九十二    年      六      月     十三     日


司法院資訊處製作；財團法人民間司法改革基金會備份。
